臺灣士林地方法院交通事件裁定　　　　　　　　　九十三年度交聲字第一六０八號
　　原處分機關　臺北市交通事件裁決所
　　異議人即
　　受處分人　　甲○○
右受處分人因違反道路交通管理處罰條例案件，對於台北市交通事件裁決所於民國九
十三年九月二十七日所為之北市裁三字第二二─Ｚ00000000號處分（原處分
案號：內政部警政署國道公路警察局舉發違反道路交通管理事件通知單公警局交字第
Ｚ00000000號）聲明異議，本院裁定如左：
    主  文
異議駁回。
    理  由
一、按汽車行駛高速公路應依速限標誌指示，高速公路交通管制規則第五條第一項前
    段定有明文。次按汽車行駛於高速公路或設站管制之道路，而不遵管制之規定者
    ，處汽車駕駛人新臺幣（下同）三千元以上六千元以下罰鍰，並記違規點數一點
    ，道路交通管理處罰條例第三十三條第一項、第六十三條第一項第一款分別定有
    明文。
二、原處分意旨略以：異議人即受處分人甲○○於民國九十三年四月十日晚上九時二
    十八分，駕駛車號ＮＤ─五六八二號自用小客車行經國道一號公路南下八十四公
    里處時，經國道公路警察局第二警察隊員警當場攔停舉發「行速一二二公里、限
    速一００公里、超速二二公里」之違規，爰依道路交通管理處罰條例第三十三條
    第一項裁處罰鍰三千元，並依同條例第六十三條第一項第一款規定，記違規點數
    一點。
三、異議人聲明異議意旨略以：伊九十三年四月十日當天確實有開車經過國道一號公
    路南下八十四公里處，但伊並無超速，伊當時係定速在一一０公里左右，超過十
    公里內應不罰，且警車測速當時並未有閃光，亦未馬上鳴笛攔停，又未提供所測
    速之速度，為此聲明異議云云。
四、經查：受處分人駕駛車號ＮＤ─五六八二號自用小客車，於九十三年四月十日晚
    上九時二十八分，行經國道一號公路南下八十四公里處時，經執勤員警以雷射測
    速槍，測得行速一二二公里，超速二二公里（該路段最高時速限制一００公里）
    等情，有內政部警政署國道公路警察局舉發違反道路交通管理事件公警局交字第
    Ｚ00000000號通知單影本一紙在卷可稽，且受處分人上開違規事實，亦
    據證人即舉發本件違規之內政部警政署國道公路警察局第二隊警員乙○○到庭結
    證稱：「我當時是用雷射槍去鎖定，如果沒有對照的話，是反應不出來的，一次
    只能射一台車，本件違規單是我同事開的，但是我用雷射槍去測的‧‧‧」、「
    我們是在測到時，才會閃警示燈」等語綦詳（見本院九十三年十二月九日訊問筆
    錄），衡情證人乙○○與受處分人並不相識，又無仇怨，其應無設詞誣陷，身觸
    偽證罪之必要，所證應堪採信。此外，警員當時使用雷射槍測得該車超速後，立
    即開啟警示燈準備攔車，因為當時流量大不宜攔車，故以巡邏車向前將該車攔停
    ，並告知違規事時後據實告發，雷射測速槍取締超速無須附採證相片，測超速車
    輛後便無法在測得其他車輛（除非重新歸零）等情，亦有內政部警政署國道公路
    警察局第二警察隊九十三年五月十九日公警二交訴字第０九三０００一０八一號
    函一紙在卷足憑。是依證人所述，警方所使用之雷射測速槍係先目視道路上可能
    超速之車輛，再以雷射測速槍鎖定偵測，經測得確有超速之事實時，即以目視之
    方法跟隨該車攔停舉發，且本件係由二位員警共同執行超速偵測之勤務，其等均
    有長時間之操作經驗，而該雷射槍之特性係一次僅能鎖定一台車輛，並非一次鎖
    定多台，則以員警之執勤技巧及經驗，欲就某一特定車輛判定為超速之車輛，應
    非難事，縱雷射槍內無法顯示車號，但員警係先目視特定可疑車輛，再舉槍測定
    ，復再目視跟車攔停，其前後已有相當充分之時間均始終注意同一特定車輛，自
    應認其發生誤認之機率極低，依一般社會生活合理之經驗法則判斷，受處分人確
    有超速之行為，應無其他「合理之懷疑」可資排除。又受處分人於本院審理時供
    稱已收受罰單等語，足徵受處分人已知悉測速之速度，是受處分人辯稱警員未提
    供測速之速度，顯與事實不符，不足採信。再者，受處分人非僅超速一、二公里
    之情況下遭取締，而有合理懷疑雷射槍準確度之空間，其係於駕車超過最高速限
    多達二十二公里之情況下始遭取締，顯見本件員警之取締執法標準甚為寬鬆，且
    依據法令規定，行車速度超過規定速限即屬違規，寬限值僅係行政命令，並無法
    律授權，而速限限制係以現場之「速限號誌」標誌為確立，實無以「坊間傳聞」
    超越國家有權機關豎立標誌之法確信。況且，受處分人亦自認當時車速已高達一
    百一十公里，足證受處分人確有有超速駕駛之違規行為洵堪認定，受處分人辯稱
    警察機關應於超速逾十公里之情形方得舉發云云，顯有誤會，不足憑信。準此足
    認原處分機關認定受處分人駕車違背限速規定乙節並無違誤，受處分人仍執前詞
    置辯，自不足採信。從而原處分機關認受處分人有「在高速公路超速行駛」之違
    規，而依道路交通管理處罰條例第三十三條第一項裁處罰鍰三千元，並依同條例
    第六十三條第一項第一款之規定，記違規點數一點之處分，核無不當。受處分人
    之異議為無理由，應予駁回。
據上論斷，應依道路交通案件處理辦法第十九條，裁定如主文。
中　　　華　　　民　　　國　　九十三　　年　　 十二 　　月　　二十四　　日
                                    臺灣士林地方法院交通法庭
                                        法　官  王　俊　雄
右正本證明與原本無異。
如不服本裁定，應於送達後五日內向本院提出抗告狀。
                                        書記官　許　秋　莉
中　　　華　　　民　　　國　　九十三　　年　　 十二 　　月　　二十四　　日
